臺灣臺中地方法院刑事判決
111年度交訴字第287號
公  訴  人  臺灣臺中地方檢察署檢察官
被      告  DINH XUAN HAI（越南籍）



                    在中華民國境內聯絡地址：臺中市○○區○○路00號

上列被告因肇事逃逸案件，經檢察官提起公訴（111年度偵字第6
063號），因被告於準備程序中就被訴事實為有罪之陳述，本院
合議庭裁定由受命法官獨任進行簡式審判程序，判決如下：  
    主    文
丁春海駕駛動力交通工具肇事，致人受傷而逃逸，處有期徒刑捌
月，並於刑之執行完畢或赦免後，驅逐出境。
    犯罪事實
一、DINH XUAN HAI(中文名稱：丁春海，下稱丁春海)於民國110
    年12月14日上午10時10分許，無駕駛執照仍駕駛車牌號碼00
    0-0000號自用小客車（下稱A車），沿臺中市西屯區工業區
    三十八路38巷（起訴書誤載為「167巷]，應予更正）由東往
    西方向行駛，駛至同路段與臺中市西屯區工業區三十八路之
    交岔路口，原應注意行經無號誌之交岔路口，應減速慢行，
    作隨時停車之準備，且應注意車前狀況，隨時採取必要安全
    措施，而依當時情況，並無不能注意之情事，竟疏未注意及
    此，貿然直行。適有吳運昌駕駛車牌號碼0000-00號自用小
    客車，沿臺中市西屯區工業區三十八路由南往北方向行駛至
    該交岔路口，二車因閃煞不及而發生碰撞；另有陳慕恩騎乘
    車牌號碼000-0000號普通重型機車（下稱B車）搭載黃亮綺
    ，沿臺中市西屯區工業區三十八路由北往南方向行駛至該交
    岔路口，遭丁春海駕駛之A車因上開碰撞而失控撞擊，致陳
    慕恩、黃亮綺人車倒地，陳慕恩因而受有雙上肢及雙下肢鈍
    挫傷之傷害、黃亮綺因而受有雙膝挫傷及開放性傷口之傷害
    （丁春海涉犯過失傷害罪嫌部分，未據告訴）。詎丁春海明
    知駕駛動力交通工具肇事致人受傷，應即採取救護或其他必
    要措施，且知悉其已駕車肇事致人受傷，竟基於肇事逃逸之
    犯意，未報警並留在現場等候員警到場處理，亦未呼叫救護
    車到場施以救護，復未留下姓名、電話或其他足以辨別姓名
    、年籍之聯絡方式予陳慕恩、黃亮綺，隨即駕駛前開車輛離
    開現場。嗣警方獲報到場，經調閱監視器錄影畫面後，始悉
    上情。
二、案經臺中市政府警察局第六分局報告臺灣臺中地方檢察署檢
    察官偵查起訴。
    理    由
一、本案被告丁春海所犯係死刑、無期徒刑、最輕本刑為3年以
    上有期徒刑以外之罪，其於準備程序中就前揭被訴事實為有
    罪之陳述，經本院告知簡式審判程序之旨，並聽取公訴人、
    被告之意見後，經裁定進行簡式審判程序審理，則本案證據
    之調查，依刑事訴訟法第273條之2規定，自不受同法第159
    條第1項、第161條之2、第161條之3、第163條之1及第164條
    至第170條規定之限制。
二、上開犯罪事實，業據被告於警詢、偵訊、本院準備程序及審
    理時均坦承不諱（見偵卷第15至20頁、第139至142頁、本院
    卷第57頁、第66頁），核與證人即被害人陳慕恩、黃亮綺、
    證人吳運昌於警詢時之證述相符（見偵卷第21至24頁、第25
    至28頁、第29至32頁），並有員警職務報告（見偵卷第13頁
    ）、道路交通事故現場圖（見偵卷第37頁）、道路交通事故
    調查報告表㈠、㈡（見偵卷第39至41頁）、臺中市政府警察局
    交通事故補充資料表（見偵卷第43頁）、臺中市政府警察局
    A1A2類交通事故攝影蒐證檢視表（見偵卷第45頁）、臺中市
    政府警察局疑似道路交通事故肇事逃逸追查表（見偵卷第47
    頁）、現場及車損照片（見偵卷第57至67頁）、監視器翻拍
    截圖及駕駛特徵照片（見偵卷第69至71頁）、被害人陳慕恩
    之臺中榮民總醫院診斷證明書（見偵卷第33頁）、被害人黃
    亮綺之臺中榮民總醫院診斷證明書（見偵卷第35頁）在卷可
    稽，足認被告上開任意性自白與事實相符，堪以採信。本案
    事證明確，被告犯行洵堪認定，應依法論科。
三、核被告所為，係犯刑法第185條之4第1項前段之肇事致人傷
    害逃逸罪。爰審酌被告駕駛之A車因有前揭過失，致本案交
    通事故之發生，使被害人陳慕恩、黃亮綺受有如上等傷害，
    且於明知被害人2人因車禍受傷，仍未報警或靜待相關人員
    到場處理，或留下任何足供聯繫之資料，亦未徵得被害人2
    人之同意，擅自駛離現場，所為實非可取，惟念及被告犯後
    坦承犯行，但尚未與被害人2人達成和解，賠償被害人2人所
    受之損害，再斟酌被害人2人所受傷勢之情形、被告肇事逃
    逸之犯罪動機、目的、所生危害，暨其於本院審理時自述之
    教育程度、工作、家庭生活狀況等一切情狀（見本院卷第66
    頁），量處如主文所示之刑。
四、被告係越南籍之外國人，原以製造業技工之身分合法居留於
    我國工作，然因轉換雇主不成功，經內政部移民署於110年3
    月2日撤銷、廢止居留許可，現為逾期居留我國，有內政部
    移民署外人居停留資料查詢結果在卷可查（見偵卷第111頁
    ），復衡以被告本案所為係肇事致人傷害逃逸罪，其犯罪情
    節顯已危害社會秩序及安全，而不適宜在臺居留，其既受上
    開有期徒刑之宣告，爰依刑法第95條之規定，併諭知於刑之
    執行完畢或赦免後，驅逐出境。
據上論斷，應依刑事訴訟法第273條之1第1項、第299條第1項前
段，刑法第185條之4第1項前段、第95條，判決如主文。
本案經檢察官張永政提起公訴，檢察官宋恭良到庭執行職務。
中　　華　　民　　國　　111 　年　　9 　　月　　30　　日
                  刑事第九庭  法  官  簡志宇 
以上正本證明與原本無異。
如不服本判決應於收受送達後20日內向本院提出上訴書狀，並應
敘述具體理由；其未敘述上訴之理由者，應於上訴期間屆滿後20
日內向本院補提理由書（均須按他造當事人之人數附繕本）「切
勿逕送上級法院」。
告訴人或被害人如不服判決，應備理由具狀向檢察官請求上訴，
上訴期間之計算，以檢察官收受判決正本之日起算。
                              書記官  林勝彥
中　　華　　民　　國　　111 　年　　9 　　月　　30　　日
附錄本判決論罪科刑法條：
中華民國刑法第185條之4
駕駛動力交通工具發生交通事故，致人傷害而逃逸者，處六月以
上五年以下有期徒刑；致人於死或重傷而逃逸者，處一年以上七
年以下有期徒刑。
犯前項之罪，駕駛人於發生交通事故致人死傷係無過失者，減輕
或免除其刑。